【裁判字號】    98,易,977
【裁判日期】    990323
【裁判案由】    違反商標法
【裁判全文】
臺灣桃園地方法院刑事判決               98年度易字第977號
公  訴  人  臺灣桃園地方法院檢察署檢察官
被      告  甲○○
上列被告因違反商標法案件，經檢察官聲請以簡易判決處刑（97
年度偵字第19297 號），本院改依通常程序審理判決如下︰
    主  文
甲○○明知未得商標權人同意，於同一商品，使用相同之註冊商
標之商品而意圖販賣而輸入，處拘役伍拾日，如易科罰金，以新
臺幣壹仟元折算壹日。緩刑貳年。扣案仿冒商標之「BURBERRY」
手提包壹個、皮夾壹個、襪子參雙、「PRADA 」手提包壹個、「
CHANEL」皮夾貳個、「LOUIS VOUITTON」皮夾柒個、零錢包參個
、長皮夾伍個、「GUCCI 」背包壹個、皮夾柒個、「COACH 」手
提包壹個，均沒收。
    事  實
一、甲○○明知「BURBERRY」、「PRADA 」、「CHANEL」、「
    LOUIS VUITTON 」、「GUCCI 」及「COACH 」等商標名稱及
    其圖樣，係分別為英商布拜里公司、盧森堡商普瑞得公司、
    瑞士商香奈兒股份有限公司、乙○○○○○○○○○公司、
    義大利商固喜歡固喜公司、科奇公司向主管機關經濟部智慧
    財產局申請核准註冊，取得商標專用權而指定使用於專用商
    品，且現均仍在商標專用期間內，竟基於販賣之意圖，於民
    國97年2 月17日前某日，在大陸杭州地區某處，向丙○○取
    得未經上開商標專用權人同意，於同一商品使用相同或近似
    於上開商標名稱及其圖樣有致相關消費者混淆誤認之虞之仿
    冒「BURBERRY」手提包1 個、皮夾1 個、襪子3 雙、「
    PRADA 」手提包1 個、「CHANEL」皮夾2 個、「LOUIS VOUI
    TTON 皮 夾7 個、零錢包3 個、長皮夾5 個、「GUCCI 」背
    包1 個、皮夾7 個、「COACH 」手提包1 個等共32件仿冒商
    品後，趁97年2 月17日，搭乘中華航空CI682 號號班機入境
    台灣之際，將前開仿冒商品共32件攜帶入境。嗣為警在桃園
    國際機場一期航廈入境旅客行李檢查室當場查獲，並扣得上
    開仿冒商品共32件。
二、案經財政部台北關稅局函送台灣桃園地方法院檢察署檢察官
    偵查後聲請以簡易判決處刑，本院改依通常程序處理。
    理  由
壹、程序部分：
    按案件經檢察官為不起訴處分或撤回起訴，而又違背刑事訴
    訟法第239 條之規定再行起訴者，依同法第295 條第4 款規
    定固應諭知不受理，然若其案件起訴在先，而其後再為不起
    訴處分者，揆諸該法條之文義，自無諭知不受理之可言，最
    高法院49年台非字第47號判例足參。本件被告就起訴之犯罪
    事實，前經台灣台北地方法院檢察署檢察官以證據不足而為
    不起訴處分確定（97年度偵字第8258號），然細繹該不起訴
    處分之時間為97年11月26日，此經本院依職權調取上開卷證
    資料閱明屬實，而本件繫屬本院之時間則為97年11月17日，
    係在上揭不起訴處分之前，揆諸上揭判例意旨，本件即無法
    逕為不受理之諭知，合先敘明。
貳、證據能力部分：
  (1)按被告以外之人於審判外之陳述，雖不符前4 條之規定，而
    經當事人於審判程序同意作為證據，法院審酌該言詞陳述或
    書面陳述作成時之情況，認為適當者，亦得為證據；當事人
    、代理人或辯護人於法院調查證據時，知有第159 條第1 項
    不得為證據之情形，而未於言詞辯論終結前聲明異議者，視
    為有前項之同意，刑事訴訟法第159 條之5 就此定有明文。
    而本案所引用之供述證據，經本院依法踐行調查證據程序，
    公訴人、被告均不爭執各該供述證據之證據能力，且迄本院
    言詞辯論終結前未就供述證據之證據能力聲明異議，又查無
    依法應排除其證據能力之情形，是後述所引用供述證據之證
    據能力均無疑義，依法自有證據能力，均得作為本案證據。
  (2)又卷附之台北關稅局扣押貨物收據及搜索筆錄、鑑定證明書
    、旅客護照影本等件，均與本案事實具有自然關聯性，復屬
    書證、物證性質，且查無事證足認有違背法定程式或經偽造
    、變造所取得之情事，況公訴人及被告對此部分之證據能力
    亦不爭執，是堪認亦均有證據能力。
參、實體部分：
一、訊據被告甲○○對於上揭事實坦承不諱，並經證人丙○○於
    偵訊及本院訊問時結證屬實，並有臺北關稅局扣押貨物收據
    及搜索筆錄、鑑定證明書、旅客護照影本在卷可參。復佐以
    被告於本院審理時供稱：伊知道上揭扣案物品係屬仿冒，伊
    取走丙○○之上揭仿冒商品係為抵債，可能處分該等物品等
    語綦詳，再觀諸本件被告所輸入之仿冒物品計32件之多，倘
    非處分該等物品以抵償債務，亦難想像被告將如何藉此抵債
    ，綜此足認被告輸入上揭仿冒物品，具有販賣之意圖。事證
    明確，被告犯行堪以認定，應依法論科。
二、被告甲○○意圖販賣而輸入之商品，係屬商標法第81條第1
    款所指之未得商標權人同意，於同一商品，使用相同之註冊
    商標之商品，是核被告所為，係犯商標法第82條之意圖販賣
    而輸入仿冒商標商品罪。爰審酌被告意圖販賣而輸入仿冒商
    標商品之動機、目的，有損我國保護智慧財產權之國際形象
    ，對於商標權人之商譽及潛在市場收益構成損害，並混淆民
    眾對商品價值之判斷，復衡以輸入仿冒商標商品之數量，惟
    該等仿冒商標商品於輸入時即為員警查獲，並未流出市面，
    坦認犯行態度尚佳等一切情狀，量處如主文所示之刑，並諭
    知易科罰金之折算標準。又被告前未曾受有期徒刑以上刑之
    宣告，此有台灣高等法院被告前案紀錄表1 份在卷足參，念
    其僅因一時失慮致罹刑章，犯後坦承犯行，足認被告確有悔
    悟之心，經此刑之宣告後，應能知所警惕，而無再犯之虞，
    本院認其所受刑之宣告，以暫不執行為適當，併予宣告緩刑
    2 年，以啟自新。扣案仿冒商標之「BURBERRY」手提包1 個
    、皮夾1 個、襪子3 雙、「PRADA 」手提包1 個、「CHANEL
    」皮夾2 個、「LOUISVOUITTON 」皮夾7 個、零錢包3 個、
    長皮夾5 個、「GUCCI 」背包1 個、皮夾7 個、「COACH 」
    手提包1 個，係被告犯商標法第82條之罪所輸入之商品，不
    問屬於被告所有與否，均應依同法第83條之規定，宣告沒收
    之。
據上論斷，應依刑事訴訟法第299 條第1 項前段，商標法第82條
、第83條，刑法第11條前段、第41條第1 項前段、第74條第1 項
第1款，判決如主文。
本案經檢察官丁俊成到庭執行職務。
中    華    民    國    99    年    3     月    23    日
                    刑事第七庭  法  官  蕭世昌
以上正本證明與原本無異。
如不服本判決，應於判決送達後10日內向本院提出上訴狀（應附
繕本）。
                                書記官  洪明煥
中    華    民    國    99    年    3     月    23    日
【論罪科刑法條】
商標法第82條：
明知為前條商品而販賣、意圖販賣而陳列、輸出或輸入者，處1
年以下有期徒刑、拘役或科或併科新臺幣5 萬元以下罰金。

司法院資訊處製作；財團法人民間司法改革基金會備份。
